【裁判字號】    97,易,475
【裁判日期】    970227
【裁判案由】    竊盜
【裁判全文】
臺灣臺北地方法院刑事判決               97年度易字第475號
公  訴  人  臺灣臺北地方法院檢察署檢察官
被      告  乙○○
                    （
上列被告因竊盜案件，經檢察官提起公訴（97年度偵字第2621號
），本院判決如下：
    主  文
乙○○竊盜，累犯，處有期徒刑拾月，扣案之機車鑰匙壹支沒收
；又攜帶兇器毀壞鐵門於夜間侵入住宅竊盜，累犯，處有期徒刑
壹年貳月，並於刑之執行前，令入勞動場所強制工作參年。應執
行有期徒刑壹年拾月，並於刑之執行前，令入勞動場所強制工作
參年。扣案之機車鑰匙壹支沒收。
    事  實
一、乙○○前有多次竊盜前科，民國92年間又因竊盜案件，經本
    院以92年度簡字第3771號判決有期徒刑5月確定，於93年9月
    22日執行完畢；94年間再因竊盜案件，經本院以94年度易字
    第19號判決有期徒刑5月確定，於95年3月31日執行完畢；另
    於95年間因竊盜案件經本院以95年度易字第1450號判決有期
    徒刑9月確定，嗣經減刑為4月又15日確定，甫於96年 9月18
    日執行完畢。詎仍不知悔改：
  (一)另基於為自己不法所有之犯意，於97年1月1日凌晨 2時許，
    在臺北巿文山區○○街○段43號前，以其所有之機車鑰匙1支
    ，竊取被害人丙○○所有置放於該處之 AXV-385號重機車得
    手後代步使用。
  (二)嗣又另行起意為自己不法所有，於同年月18日凌晨 1時許之
    夜間，以甲○○置於住家後門門外之客觀上足供兇器使用的
    鐵剪利器破壞甲○○位於臺北縣深坑鄉○○路 ○段25號之住
    宅後門後，侵入屋內，竊取置於冰箱上之現金新臺幣（下同
    ）300元、開明高中書包1個（內有學生證1張、雨傘1支、鉛
    筆盒1個、20支筆及雜誌1本），得手後隨即離去，該鐵剪則
    為乙○○丟棄而滅失。嗣經警於同年月24日下午 2時許，在
    臺北巿文山區○○街○段9號前查獲，並扣得上開乙○○所有
    用以竊取機車之鑰匙1支（機車、學生證1張、雨傘 1支、鉛
    筆盒1個、20支筆及雜誌1本均分別發還）。
二、案經臺北巿政府警察局文山分局報告臺灣臺北地方法院檢察
    署檢察官偵查起訴。
    理  由
一、訊據被告乙○○對於在上開時間、地點分別以自備機車鑰匙
    竊取丙○○之機車 1部，另以鐵剪破壞後門後於夜間侵入甲
    ○○住宅，並竊取上開財物等情，均坦承不諱（見偵查卷第
    53、65、66頁、審判筆錄第2、3頁），核與被害人丙○○、
    甲○○所指訴相符，被告對於被害人警詢中之指訴均無意見
    ，依刑事訴訟法第159條之5第 1項規定均得作為證據，並有
    贓物認領保管單2紙、照片3張及扣案機車鑰匙 1支可稽，均
    可佐被告前開出於任意性之自白與事實相符，得採為認定事
    實之證據。又按攜帶兇器竊盜，祇須行竊時攜帶具有危險性
    之兇器為已足，並不以攜帶之初有行兇之意圖為必要，最高
    法院62年台上字第2489號判例意旨可資參照，被告用以破壞
    被害人甲○○後門之鐵剪雖未扣案，但被告業已供述鐵剪大
    約20公分長，用來剪壞鐵門等語（見本院審判筆錄第2、3頁
    ），是該鐵剪既可供被告持以破壞鐵門以進入房屋內竊取財
    物，顯見應屬金屬製之尖銳物，自足對人之生命、身體造成
    危險，為兇器。本件事證明確，被告犯行已堪認定。
二、核被告所為係犯刑法第320條第1項竊盜罪、第321條第1項第
    1 款、第2款、第3款加重竊盜罪；又被告所犯二罪，犯意各
    別，行為不同，應分論併罰之；另被告有如事實欄一所載犯
    罪科刑，於本案前最後1次竊盜案件係於96年9月18日執行完
    畢，有臺灣高等法院被告前案紀錄表可稽，於5年以內分別
    故意再犯本件有期徒刑以上之罪，均為累犯，均依刑法第47
    條第1項規定加重其刑。爰審酌被告前有多次竊盜前科紀錄
    ，如上所述，素行不端，犯罪後雖已坦承犯行，然其持兇器
    於夜間侵入住宅竊盜，對被害人之人身安全造成極大之威脅
    ，所竊得之財物分別為機車1部、現金300元及書包等物，與
    其犯罪之動機、手段、目的、智識程度等一切情狀，分別量
    處如主文所示之刑，並定執行刑。又按「18歲以上之竊盜犯
    、贓物犯，有犯罪之習慣者，得於刑之執行前，令入勞動場
    所強制工作。」，竊盜犯贓物犯保安處分條例第3條第1項定
    有明文。而保安處分係針對受處分人將來之危險性所為之處
    置，以達教化、治療之目的，為刑罰之補充制度。我國現行
    刑法採刑罰與保安處分雙軌制，係在維持行為責任之刑罰原
    則下，為協助行為人再社會化之功能，以及改善行為人潛在
    之危險性格，期能達成根治犯罪原因、預防犯罪之特別目的
    。是保安處分中之強制工作，旨在對嚴重職業性犯罪及欠缺
    正確工作觀念或無正常工作因而犯罪者，強制其從事勞動，
    學習一技之長及正確之謀生觀念，使其日後重返社會，能適
    應社會生活。查被告自88年間起即因竊盜案件經臺灣高等法
    院以88年度上易字第4233號判決有期徒刑10月確定，又於89
    年間先後因竊盜案件經臺灣基隆地方法院及本院以89年度基
    簡字第522號、89年度易字第2742號判決罰金銀元5,000元、
    有期徒刑6月確定（同案另因贓物案件經判決罰金銀元2,000
    元），90年間再經本院以90年度易字第1368號判決有期徒刑
    8月確定， 91年間所犯之竊盜罪則因為前案確定判決效力所
    及，經本院以 91年度易字第306號判決免訴確定，又於92年
    間因竊盜案件，經本院以92年度簡字第3771號判決有期徒刑
    5 月確定，94年間再因竊盜案件，經本院以94年度易字第19
    號判決有期徒刑 5月確定，另於95年間因竊盜案件經本院以
    95年度易字第1450號判決有期徒刑9月確定，嗣經減刑為4月
    又15日確定，甫於 96年9月18日執行完畢，有臺灣高等法院
    被告前案紀錄表附卷可參，其於出監後未及 4月，又再犯本
    案二犯行，顯見上開刑之執行均未能有效遏止被告再犯，益
    證被告已長期溺於竊盜犯行，而產生不勞而獲之偏差心態，
    致將竊盜行為視以為常，其心態已生偏差甚明，足認被告已
    有犯竊盜罪之習慣，僅藉刑罰之執行尚不足以根絕其惡性；
    故應於刑之執行前，令被告入勞動場所強制工作，施以特別
    教化，使其養成勤勞之習慣、學習一技之長及正確之謀生觀
    念，改正不勞而獲之心態，避免再以行竊方式圖得生活所需
    ，使其日後重返社會，能適應社會生活，爰依竊盜犯贓物犯
    保安處分條例第3條第1項之規定，諭知於刑之執行前，令入
    勞動場所強制工作，以資矯治。末查，扣案機車鑰匙 1支為
    被告所有用以犯本罪所用之物，業據被告供述在卷（見本院
    審判筆錄第3頁），應依刑法第 38條第1項第2款規定併予宣
    告沒收。
據上論斷，應依刑事訴訟法第284條之1第1項、第299條第 1項前
段，刑法第320條第1項、第321條第1項、第1款、第2款、第 3款
、第47條第1項、第51條第5款、第38條第1項第2款，刑法施行法
第1條之1，竊盜犯贓物犯保安處分條例第3條第1項、第 4條，判
決如主文。
本案經檢察官陳重言到庭執行職務
中    華    民    國    97    年    2     月    27    日
                  刑事第四庭    法  官   黎惠萍
上正本證明與原本無異。
如不服本判決，應於判決送達後10日內向本院提出上訴狀（應抄
附繕本）。告訴人或被害人如對於本判決不服者，應具備理由請
求檢察官上訴，其上訴期間之計算係以檢察官收受判決正本之日
期為準。
                                書記官   張齡之
中    華    民    國    97    年    2     月    27    日
附錄本案論罪科刑法條全文
中華民國刑法第320條
（普通竊盜罪、竊佔罪）
意圖為自己或第三人不法之所有，而竊取他人之動產者，為竊盜
罪，處5年以下有期徒刑、拘役或5百元以下罰金。
意圖為自己或第三人不法之利益，而竊佔他人之不動產者，依前
項之規定處斷。
前二項之未遂犯罰之。
中華民國刑法第321條
（加重竊盜罪）
犯竊盜罪而有左列情形之一者，處六月以上、五年以下有期徒刑
：
一、於夜間侵入住宅或有人居住之建築物、船艦或隱匿其內而犯
    之者。
二、毀越門扇、牆垣或其他安全設備而犯之者。
三、攜帶兇器而犯之者。
四、結夥三人以上而犯之者。
五、乘火災、水災或其他災害之際而犯之者。
六、在車站或埠頭而犯之者。
前項之未遂犯罰之。


司法院資訊處製作；財團法人民間司法改革基金會備份。
